臺灣臺北地方法院刑事裁定　
111年度聲字第369號
聲明異議人
即  受刑人  吳宗勳




上列聲明異議人即受刑人聲明異議案件，本院裁定如下：
    主  文
異議駁回。
    理  由
一、聲明異議意旨如附件「聲明異議狀」所載。
二、按受刑人或其法定代理人或配偶以檢察官執行之指揮為不當
    者，得向諭知該裁判之法院聲明異議，刑事訴訟法第484條
    定有明文。依上開規定，對於刑之執行，得聲明異議事由，
    僅限於「檢察官執行之指揮為不當」為限。該法條所稱「檢
    察官執行之指揮不當」，應指檢察官有積極執行指揮之違法
    及其執行方法有不當等情形而言（最高法院101年度台抗字
    第301號裁定意旨參照）。又執行機關對於審判機關所為之
    裁判，並無審查內容之權，故裁判是否違法，並非執行機關
    所得過問，是聲明異議之對象，應係檢察官之執行指揮行為
    ，而非檢察官據以指揮執行之裁判，故所稱「檢察官執行之
    指揮不當」，係指檢察官有積極執行指揮之違法及其執行方
    法有不當等情形而言；檢察官如依確定判決、裁定指揮執行
    ，即無執行之指揮違法或其執行方法不當之可言，至於原確
    定判決、裁定，是否有認定事實錯誤或違背法令之不當，應
    循再審或非常上訴程序以資救濟，尚無對之聲明異議之餘地
    （最高法院108年度台抗字第79號裁定意旨參照）。
三、經查，聲明異議人即受刑人吳宗勳前因詐欺等案件，分別經
    本院以108年度訴字第833號、109年度訴字第753號判決確定
    ，嗣於民國110年10月13日入監執行等情，有該等判決書及
    臺灣高等法院被告前案紀錄表可參。惟觀諸受刑人附件所示
    聲明異議狀，係載明「此2案實屬『同案事後追加之案』，……
    如此應2案合為1案，因此個案實亦屬『同罪間續犯（應為接
    續犯之誤）』，因此2案合為1案符合於刑法第2條之『從新從
    輕』之罪，於法得請庭上合2案為1案，並以重罪吸收為罪之
    處分，……懇請庭上受理此案，於2案合為1案，並請酌從輕量
    刑」（本院卷第7頁），細繹其所提聲明異議狀未就檢察官
    有何積極執行指揮之違法或其執行方法有何不當提出說明或
    表示不服，僅主張本院前開判決應屬接續犯，不應分別判決
    云云，顯係對已經確定之裁判再為爭執，實非聲明異議程序
    可得審酌事項。是本件聲明異議，於法未合，自屬無據，應
    予駁回。
四、據上論斷，依刑事訴訟法第486條，裁定如主文。
中　　華　　民　　國　　111 　年　　3 　　月　　 9　　日
　　　　　　　　　刑事第十二庭  法　官　陳冠中
上正本證明與原本無異。
如不服本裁定，應於裁定送達後5日內向本院提出抗告狀。
                                書記官  涂曉蓉
中　　華　　民　　國　　111 　年　　3 　　月　　9 　　日
附件：聲明異議狀